-paradigm: Empty
 -flex: .
  gramm: 

-paradigm: V-end
 -flex: .aŋkwe//.uŋkwe//.ŋkwe
  gramm: inf
  gloss: INF
  paradigm: Clitics
 -flex: .uw//.ew
  gramm: npst.1pl
  gloss: NPST$1PL$
 -flex: .i//.ə
  gramm: npst.3sg
  gloss: NPST$3SG$
 -flex: .i<.>//.ə<.>
  gramm: npst
  gloss: NPST
  paradigm: V-subj
 -flex: .en
  gramm: imp.2PL
  gloss: IMP.2PL
 -flex: .eɣ
  gramm: imp.3PL
  gloss: NPST$3DU$

-paradigm: V-obj-subj
 -flex: .um
  gramm: 1sg.s
  gloss: 1SG.S
 -flex: .ən
  gramm: 2sg.s
  gloss: 2SG.S
 -flex: .e
  gramm: 3sg.s
  gloss: 3SG.S
 -flex: .men//.men//.amen//.amen
  gramm: 1du.s
  gloss: 1DU.S
 -flex: .in
  gramm: 2du.s
  gloss: 2DU.S
 -flex: .ten//.en//.anen
  gramm: 3du.s
  gloss: 3DU.S
 -flex: .uw//.uw
  gramm: 1pl.s
  gloss: 1PL.S
 -flex: .in
  gramm: 2pl.s
  gloss: 2PL.S
 -flex: .anəl//.anəl//.anil//.anil//.əl//.il
  gramm: 3pl.s
  gloss: 3PL.S

-paradigm: prev
 -flex: .
  gramm: prev
  gloss: PREV
 -flex: .al'
  gramm: dir
  gloss: DIR
 -flex: .n//.na
  gramm: lat
  gloss: LAT
 -flex: .l//.əl
  gramm: lat
  gloss: LAT
 -flex: .i//.ə
  gramm: attr
  gloss: ATTR
 -flex: .nuw<.>//.nuw<.>
  gramm: cmpr
  gloss: CMPR

-paradigm: PASS-pass-pst
 -flex: .s<.>
  gramm: pst
  gloss: PST
  paradigm: V-pass-subj
 -flex: .s
  gramm: pst.3sg
  gloss: PST$3SG$
  paradigm: V-pass-subj

-paradigm: V-pass-subj
 -flex: .m//.um//.əm
  gramm: 1sg
  gloss: 1SG
 -flex: .n//.en//.ən
  gramm: 2sg
  gloss: 2SG
 -flex: .
  gramm: 3sg
  gloss: 3SG
 -flex: .men//.amen
  gramm: 1du
  gloss: 1DU
 -flex: .en//.in
  gramm: 2du
  gloss: 2DU
 -flex: .eɣ//.iɣ
  gramm: 3du
  gloss: 3DU
 -flex: .w
  gramm: 1pl
  gloss: 1PL
 -flex: .en//.in
  gramm: 2pl
  gloss: 2PL
 -flex: .et//.et//.ət
  gramm: 3pl
  gloss: 3PL

-paradigm: V
 -flex: .<.>
  gramm: 
  paradigm: V-end
 -flex: .kwe<.>
  gramm: dim
  gloss: DIM
  paradigm: V
 -flex: .ne<.>//.ane<.>//.ane<.>//.n<.>//.me<.>//.ne<.>
  gramm: mir.npst
  gloss: MIR.NPST
  paradigm: N
 -flex: .m<.>//.am<.>//.əm<.>//.um<.>//.ima<.>//.ime<.>
  gramm: mir.pst
  gloss: MIR.PST
  paradigm: N
 -flex: .riɕ<.>//.eriɕ<.>
  gramm: pej
  gloss: PEJ
  paradigm: V
  paradigm: V-subj
 -flex: .we<.>//.we<.>//.awe<.>//.awe<.>//.uwe<.>//.uwe<.>
  gramm: pass.npst
  gloss: PASS$NPST$
  paradigm: V-pass-subj
 -flex: .we<.>//.we<.>//.awe<.>//.awe<.>//.uwe<.>//.uwe<.>
  gramm: pass
  gloss: PASS
  paradigm: PASS-pass-pst
 -flex: .əs<.>//.as<.>//.s<.>//.es<.>//.is<.>//.as<.>
  gramm: pst
  gloss: PST
  paradigm: V-subj
 -flex: .əs//.as//.s//.es
  gramm: pst.3sg
  gloss: PST$3SG$
 -flex: .aj<.>//.oj<.>
  gramm: imp
  gloss: IMP
  paradigm: V-subj-imp
 -flex: .nuw<.>//.nuw<.>
  gramm: irr
  gloss: IRR
  paradigm: V-subj-irr
 -flex: .nuwe<.>//.nuwe<.>//.nuwe<.>
  gramm: irr.pass
  gloss: IRR.PASS
  paradigm: V-subj
 -flex: .eɣ<.>//.eɣ<.>
  gramm: npst
  gloss: NPST
  paradigm: V-subj
 -flex: .əɣl<.>//.as<.>//.at<.>//.əɣt<.>//.əɣp<.>//.ɣal<.>//.uml<.>//.aml<.>//.aɕl<.>//.xol<.>//.iɕl<.>//.iɣp<.>//.ap<.>//.lat<.>//.maj<.>//.uwj<.>//.awj<.>//.uj<.>//.aj<.>//.liɣt<.>//.m<.>//.ant<.>//.ant<.>//.int<.>//.in't<.>//.al<.>//.al<.>//.alal<.>//.alal<.>//.miɣt<.>//.liɣt<.>
  gramm: asp
  gloss: ASP
  paradigm: V
 -flex: .axt<.>//.xat<.>
  gramm: refl
  gloss: REFL
  paradigm: V
 -flex: .upt<.>//.apt<.>//.tt<.>//.alt<.>//.əlt<.>//.lt<.>//.ltt<.>//.t<.>
  gramm: caus
  gloss: CAUS
  paradigm: V
 -flex: .ne<.>//.n<.>//.ne<.>//.an<.>//.ən<.>
  gramm: nmz
  gloss: NMZ
  paradigm: N
 -flex: .p<.>//.əp<.>//.pi<.>
  gramm: subst2
  gloss: SUBST2
  paradigm: N
 -flex: .upsa<.>//.psa<.>
  gramm: subst
  gloss: SUBST
  paradigm: N
 -flex: .mil<.>
  gramm: название
  gloss: название
  paradigm: N
 -flex: .il<.>//əl
  gramm: название
  gloss: название
  paradigm: N
 -flex: .tul<.>
  gramm: название
  gloss: название
  paradigm: N
 -flex: .al'<.>
  gramm: название
  gloss: название
  paradigm: N

-paradigm: V-irr
 -flex: .<.>
  gramm: 
  paradigm: V-end
 -flex: .kwe<.>
  gramm: dim
  gloss: DIM
  paradigm: V
 -flex: .ne<.>//.ane<.>//.ane<.>//.n<.>//.me<.>//.ne<.>
  gramm: mir.pst
  gloss: MIR.NPST
  paradigm: N
 -flex: .m<.>//.am<.>//.əm<.>//.um<.>
  gramm: mir.npst
  gloss: MIR.PST
  paradigm: N
 -flex: .ima<.>//.ime<.>
  gramm: mir.npst
  gloss: MIR.NPST
  paradigm: N
 -flex: .nuw<.>//.nuw<.>
  gramm: irr
  gloss: IRR
  paradigm: V-subj-irr
 -flex: .nuwe<.>//.nuwe<.>//.nuwe<.>
  gramm: irr.pass
  gloss: IRR.PASS
  paradigm: V-subj
 -flex: .riɕ<.>//.eriɕ<.>
  gramm: pej
  gloss: PEJ
  paradigm: V
  paradigm: V-subj
 -flex: .we<.>//.we<.>//.uwe<.>//.uwe<.>
  gramm: pass.npst
  gloss: PASS$NPST$
  paradigm: V-pass-subj
 -flex: .we<.>//.we<.>//.uwe<.>//.uwe<.>
  gramm: pass
  gloss: PASS
  paradigm: PASS-pass-pst
 -flex: .is<.>//.as<.>
  gramm: pst
  gloss: PST
  paradigm: V-subj
 -flex: .aj<.>//.oj<.>
  gramm: imp
  gloss: IMP
  paradigm: V-subj-imp
 -flex: .is
  gramm: pst.3sg
  gloss: PST.3SG
 -flex: .iɣ<.>//.aɣ<.>
  gramm: npst
  gloss: NPST
  paradigm: V-subj
 -flex: .iɣ<.>
  gramm: imp
  gloss: IMP
  paradigm: V-subj-imp
 -flex: .əɣl<.>//.at<.>//.əɣt<.>//.ɣal<.>//.uml<.>//.aml<.>//.aɕl<.>//.iɕl<.>//.xol<.>//.iɕl<.>//.iɣp<.>//.ap<.>//.lat<.>//.maj<.>//.uwj<.>//.awj<.>//.uj<.>//.aj<.>//.liɣt<.>//.m<.>//.ant<.>//.int<.>//.in't<.>//.al<.>//.alal<.>//.miɣt<.>
  gramm: asp
  gloss: ASP
  paradigm: V
 -flex: .axt<.>//.xat<.>
  gramm: refl
  gloss: REFL
  paradigm: V
 -flex: .upt<.>//.apt<.>//.tt<.>//.alt<.>//.lt<.>//.ltt<.>
  gramm: caus
  gloss: CAUS
  paradigm: V
 -flex: .ne<.>//.n<.>//.ne<.>//.an<.>//.ən<.>
  gramm: nmz
  gloss: NMZ
  paradigm: N
 -flex: .p<.>//.əp<.>//.pi<.>
  gramm: subst2
  gloss: SUBST2
  paradigm: N
 -flex: .upsa<.>//.psa<.>
  gramm: subst
  gloss: SUBST
  paradigm: N
 -flex: .mil<.>
  gramm: одинарный.объект
  gloss: одинарный.объект
  paradigm: N
 -flex: .il<.>//əl
  gramm: одинарный.объект
  gloss: одинарный.объект
  paradigm: N
 -flex: .tul<.>
  gramm: одинарный.объект
  gloss: одинарный.объект
  paradigm: N
 -flex: .al'<.>
  gramm: одинарный.объект
  gloss: одинарный.объект
  paradigm: N


-paradigm: Clitics
 -flex: .
  gramm: 

-paradigm: Adv
 -flex: .
  gramm: 
  paradigm: Clitics
 -flex: .<.>
  gramm: 
  paradigm: N
 -flex: .l<.>//.al<.>//.m<.>//.aj<.>//.ɕ<.>
  gramm: vbz
  gloss: VBZ
  paradigm: V
 -flex: .ɣ//.əɣ//.aɣ
  gramm: trans
  gloss: TRANS

-paradigm: V-subj-imp
 -flex: .ən
  gramm: 2sg
  gloss: 2SG
 -flex: .en
  gramm: 2pl
  gloss: 2PL
 -flex: .en
  gramm: 2PL
  gloss: 2PL
 -flex: .el<.>
  gramm: sg.o
  gloss: SG.O
  paradigm: V-subj-imp-subj
 -flex: .en<.>//.en<.>
  gramm: pl.o
  gloss: PL.O
  paradigm: V-subj-imp-subj
 -flex: .eɣ<.>//.eɣ<.>
  gramm: du.o
  gloss: DU.O
  paradigm: V-subj-imp-subj

-paradigm: V-subj-imp-subj
 -flex: .ən//.n
  gramm: 2sg.s
  gloss: 2SG.S
 -flex: .en//.in//.
  gramm: 2du.s
  gloss: 2DU.S
 -flex: .en//.in//.
  gramm: 2pl.s
  gloss: 2PL.S

-paradigm: V-subj
 -flex: .um//.m
  gramm: 1sg
  gloss: 1SG
 -flex: .ən//.n
  gramm: 2sg
  gloss: 2SG
 -flex: .men
  gramm: 1du
  gloss: 1DU
 -flex: .in//.n
  gramm: 2du
  gloss: 2DU
 -flex: .iɣ//.ɣ
  gramm: 3du
  gloss: 3DU
 -flex: .uw//.ew//.ew//.w
  gramm: 1pl
  gloss: 1PL
 -flex: .in//.en//.n
  gramm: 2pl
  gloss: 2PL
 -flex: .it//.ət//.t
  gramm: 3pl
  gloss: 3PL
 -flex: .l<.>//.t<.>
  gramm: sg.o
  gloss: SG.O
  paradigm: V-obj-subj
 -flex: .jaɣ<.>//.aɣ<.>//.aɣ<.>
  gramm: du.o
  gloss: DU.O
  paradigm: V-obj-subj
 -flex: .jan<.>//.jan<.>//.an<.>//.an<.>
  gramm: pl.o
  gloss: PL.O
  paradigm: V-obj-subj

-paradigm: V-subj-irr
 -flex: .um//.m
  gramm: 1sg
  gloss: 1SG
 -flex: .ən//.n
  gramm: 2sg
  gloss: 2SG
 -flex: .men
  gramm: 1du
  gloss: 1DU
 -flex: .in//.n
  gramm: 2du
  gloss: 2DU
 -flex: .iɣ//.ɣ
  gramm: 3du
  gloss: 3DU
 -flex: .uw
  gramm: 1pl
  gloss: 1PL
 -flex: .in//.en//.n
  gramm: 2pl
  gloss: 2PL
 -flex: .it//.ət//.t
  gramm: 3pl
  gloss: 3PL
 -flex: .l<.>//.t<.>
  gramm: sg.o
  gloss: SG.O
  paradigm: V-obj-subj
 -flex: .jaɣ<.>//.aɣ<.>//.aɣ<.>//.jaɣ<.>
  gramm: du.o
  gloss: DU.O
  paradigm: V-obj-subj
 -flex: .jan<.>//.jan<.>//.an<.>//.an<.>
  gramm: pl.o
  gloss: PL.O
  paradigm: V-obj-subj

-paradigm: N
 -flex: .
  paradigm: Clitics
 -flex: .t<.>//.ət<.>
  gramm: pl
  gloss: PL
  paradigm: N
 -flex: .ɣ<.>//.əɣ<.>//.iɣ<.>
  gramm: du
  gloss: DU
  paradigm: N
 -flex: .kwe<.>//.akwe<.>
  gramm: dim
  gloss: DIM
  paradigm: N
 -flex: .riɕ<.>
  gramm: pej
  gloss: PEJ
  paradigm: N
 -flex: .t//.ət
  gramm: loc
  gloss: LOC
  paradigm: Clitics
 -flex: .n//.ən//.na
  gramm: lat
  gloss: LAT
  paradigm: Clitics
 -flex: .nəl
  gramm: lat
  gloss: ABL
  paradigm: Clitics
 -flex: .təl//.əl
  gramm: ins
  gloss: INS
  paradigm: Clitics
 -flex: .ɣ//.əɣ//.aɣ
  gramm: trans
  gloss: TRANS
  paradigm: Clitics
 -flex: .xar<.>
  gramm: самец
  gloss: самец
  paradigm: N
 -flex: .aɣi<.>
  gramm: девушка
  gloss: девушка
  paradigm: N
 -flex: .ŋ<.>//.əŋ<.>//.aŋ<.>
  gramm: prop1
  gloss: PROP1
  paradigm: A
 -flex: .p<.>//.əp<.>//.ap<.>//.up<.>//.pa<.>
  gramm: prop2
  gloss: PROP2
  paradigm: A
 -flex: .tal<.>//.tal<.>
  gramm: car
  gloss: CAR
  paradigm: A
 -flex: .i<.>
  gramm: attr
  gloss: ATTR
  paradigm: A-from-noun
 -flex: .ut<.>
  gramm: вещь
  gloss: вещь
  paradigm: N
 -flex: .l<.>//.al<.>//.m<.>//.aj<.>//.ɕ<.>//.am<.>
  gramm: vbz
  gloss: VBZ
  paradigm: V
 -flex: .t<.>//.at<.>//.ət<.>
  gramm: tr
  gloss: TR
  paradigm: V
 -flex: .um<.>//m<.>//əm<.>
  gramm: poss.1sg
  gloss: POSS.1SG
  paradigm: N
 -flex: .n<.>//.ən<.>//.in<.>
  gramm: poss.2sg
  gloss: POSS.2SG
  paradigm: N
 -flex: .e<.>//.e<.>//.ite<.>//.əte<.>//.ate<.>
  gramm: poss.3sg
  gloss: POSS.3SG
  paradigm: N
 -flex: .men<.>//.amen<.>//.əmen<.>
  gramm: poss.1du
  gloss: POSS.1DU
  paradigm: N
 -flex: .in<.>
  gramm: poss.2du
  gloss: POSS.2DU
  paradigm: N
 -flex: .ten<.>//.en<.>
  gramm: poss.3du
  gloss: POSS.3DU
  paradigm: N
 -flex: .in<.>//.an<.>
  gramm: poss.2du
  gloss: POSS.2DU
  paradigm: N
 -flex: .in<.>//.an<.>
  gramm: poss.2pl
  gloss: POSS.2PL
  paradigm: N
 -flex: .w<.>//.uw<.>//.juw<.>
  gramm: poss.1pl
  gloss: POSS.1PL
  paradigm: N
 -flex: .anəl<.>//.janəl<.>//.janəl<.>
  gramm: poss.3pl
  gloss: POSS.3PL
  paradigm: N
 -flex: .ma<.>
  gramm: земля
  gloss: земля
  paradigm: N
 -flex: .sow<.>
  gramm: одобрение.свойств
  gloss: одобрение.свойств
  paradigm: N
 -flex: .kol<.>
  gramm: дом
  gloss: дом
  paradigm: N
 -flex: .nak<.>
  gramm: этаж
  gloss: этаж
  paradigm: N
 -flex: .pil<.>
  gramm: ягода
  gloss: ягода
  paradigm: N
 -flex: .taɣəl<.>
  gramm: вместе
  gloss: вместе
  paradigm: N
 -flex: .patta<.>
  gramm: дно
  gloss: дно
  paradigm: N
 -flex: .riɕ<.>
  gramm: pej
  gloss: PEJ
  paradigm: N
 -flex: .it<.>
  gramm: subst1
  gloss: SUBST1
  paradigm: N
 -flex: .aɣ<.>
  gramm: du
  gloss: DU
  paradigm: N
 -flex: .an<.>
  gramm: pl
  gloss: PL
  paradigm: N

-paradigm: Pron
 -flex: .
  gramm:
  gloss:
 -flex: .kem<.>//.kem<.>
  gramm: appr
  gloss: APPR
  paradigm: N
 -flex: <1>.ki<.>
  gramm: emph
  gloss: EMPH
  paradigm: Clitics
 -flex: <2>.<.>
  gramm: obl
  gloss: OBL
  paradigm: Pron-decl

-paradigm: Pron-decl
 -flex: .kwe<.>//.akwe<.>
  gramm: dim
  gloss: DIM
  paradigm: N
 -flex: .riɕ<.>
  gramm: pej
  gloss: PEJ
  paradigm: N
 -flex: .t//.ət
  gramm: loc
  gloss: LOC
  paradigm: Clitics
 -flex: .n//.ən
  gramm: lat
  gloss: LAT
  paradigm: Clitics
 -flex: .nəl
  gramm: lat
  gloss: ABL
  paradigm: Clitics
 -flex: .təl
  gramm: ins
  gloss: INS
  paradigm: Clitics
 -flex: .ɣ//.əɣ//.aɣ
  gramm: trans
  gloss: TRANS

-paradigm: A
 -flex: .
  gramm:
  gloss:
 -flex: .nuw<.>//.nuw<.>
  gramm: cmpr
  gloss: CMPR
  paradigm: N
 -flex: .nuwe<.>
  gramm: cmpr.pred
  gloss: CMPR.PRED
  paradigm: N
 -flex: .l<.>//.al<.>//.m<.>//.aj<.>//.ɕ<.>
  gramm: vbz
  gloss: VBZ
  paradigm: V
 -flex: .t<.>//.at<.>
  gramm: tr
  gloss: TR
  paradigm: V
 -flex: .aɕ//.ɕ//.iɕ//.əɕ
  gramm: adv
  gloss: ADV
 -flex: .it//.ət
  gramm: subst1
  gloss: SUBST1

-paradigm: A-from-noun
 -flex: .nuw<.>
  gramm: cmpr
  gloss: CMPR
  paradigm: N
 -flex: .nuwe<.>
  gramm: cmpr.pred
  gloss: CMPR.PRED
  paradigm: N
 -flex: .l<.>//.al<.>//.m<.>//.aj<.>//.ɕ<.>
  gramm: vbz
  gloss: VBZ
  paradigm: V
 -flex: .t<.>//.at<.>
  gramm: tr
  gloss: TR
  paradigm: V
 -flex: .aɕ//.ɕ//.iɕ//.əɕ
  gramm: adv
  gloss: ADV
 -flex: .it//.ət
  gramm: subst1
  gloss: SUBST1

-paradigm: NUM
 -flex: .<.>
  gramm: 
  gloss: 
  paradigm: Clitics
 -flex: .it<.>
  gramm: cmpr
  gloss: ORD
  paradigm: N
 -flex: .ax<.>//.kem<.>//.kem<.>
  gramm: appr
  gloss: APPR
  paradigm: N
 -flex: .pis<.>
  gramm: слой
  gloss: слой
  paradigm: N
 -flex: .sat<.>
  gramm: сто
  gloss: сто
  paradigm: NUM